【裁判字號】    90,易,2355
【裁判日期】    901206
【裁判案由】    背信
【裁判全文】
臺灣臺中地方法院刑事判決                          九十年度易字第二三五五號
    公  訴  人  台灣台中地方法院檢察署檢察官
    被      告  丁○○
右列被告因背信案件，經檢察官提起公訴（八十九年度偵續字第二一四號），本院判
決如左：
    主  文
丁○○無罪。
    理  由
一、本件公訴意旨略以：被告丁○○為永輪模具企業社負責人於民國（下同）八十六
    年六、七月間，為源晟工業股份有限公司（下稱源晟公司）承製模具，雙方訂有
    承攬加工契約書及外包合約書，負責承製源晟公司設計之塑膠椅模具、妥善保管
    源晟公司所提供之樣品、設計圖、製造技術等相關資料，不得以任何方式洩漏與
    第三人或擅自處分。丁○○意圖為自己不法之利益，違背外包合約書第十條：承
    製本公司（源晟公司）模具時不得同時製作同產品模具給別的廠商；及承攬加工
    契約書第十條：買方（源晟公司、下同）提供之樣品、設計圖說、製造技術等相
    關資料，賣方（永輪企業社、下同）應妥善保管，不得以任何方式洩漏與第三人
    或擅自處分，‧‧‧；模具完成交貨時應連同模具製作之樹脂或ＮＣ程式及圖面
    ，及試模之產品（含射出不完全之產品）全部交回，不得留存或外流‧‧‧。及
    契約書第十二條：賣方製作模具完成經買方驗收合格後，除交付模具外，其餘之
    瑕疵品及試模之樣品（含成品、不良品）等相關器物買方認為有必要取回時，賣
    方應無條件任由買方取回或當場銷毀。將源晟公司所交付之粗胚模具之成品私自
    交與訴外人哈林及達揚等公司，該二公司再以丁○○所交付之成品，仿造源晟公
    司交付與丁○○之模具同一形狀及造型之模具，交由丁○○製造生產，致生損害
    於源晟公司之利益，而認被告涉犯刑法第三百四十二條第一項背信罪嫌等語。
二、按犯罪事實應依證據認定之，無證據不得推定其犯罪事實，刑事訴訟法第一百五
    十四條定有明文。次按刑法第三百四十二條第一項背信罪之成立，以為他人處理
    事務，意圖為自己或第三人不法之利益，或損害本人之利益，而為違背其任務之
    行為，致生損害於本人之財產或其他利益者為限。
三、訊據被告丁○○堅決否認有背信行為，辯稱其所生產之模具以及告訴人即源晟公
    司負責人戊○○於民事保全程序中所拍攝之模具照片乃係由哈林公司交付其生產
    等語，公訴人認被告涉犯背信置嫌無非以哈林公司經理乙○○到庭提出之印度公
    司所交付之設計圖與告訴人當時交付被告加工之模具設計圖及告訴人於民事保全
    程序所拍攝被告工廠內之模具照片比較之結果：哈林公司所提出設計圖與告訴人
    所提出之設計圖不論是彩虹圖面大小、彩虹圖形數量皆不同，亦與告訴人於民事
    保全程序所拍攝，正於被告工廠組裝之模具照片顯然不同；然告訴人於民事保全
    程序在被告工廠內所拍攝之照片與告訴人之設計圖卻相一致，如被告未將模具或
    成品交付哈林公司仿造豈能做出與告訴人所提供之模具幾乎一致之模具，而推認
    被告確有將所保管告訴人公司之模具，其成品或模具之形狀及造型洩漏於哈林公
    司，而違背委任契約之情事等為據。
二、經查：
（一）告訴人所提其交付被告承作模具之成品（有彩虹椅背之椅子）與被告所提哈林
      公司交付伊承作模具之椅子（亦有彩虹形狀之椅背之椅子）比較，兩張椅子椅
      背圖形彩虹均五道，椅子高度及形狀相同，告訴人所提出的椅子彩虹間的洞比
      較大，形狀低寬，被告所提出的椅子，孔洞之形狀高窄，其中被告所提之哈林
      公司之椅子椅背確有ＳＵＰＲＥＭＥ字樣，業據本院勘驗屬實，制有勘驗筆錄
      一份在卷可憑，是以告訴人所交付被告承作之模具作成之成品，與案外人哈林
      公司交付予被告承作之模具成品，並非完全相同。
（二）前開被告所提出之哈林公司交付之椅子確實係哈林公司於八十八年八月間交付
      予被告承作，又該批椅子係印度ＳＵＰＲＥＭＥ公司以交付設計圖之方式委託
      哈林公司制作，業據哈林公司之負責人乙○○到庭結證稱：「是我發包給他（
      指被告）做的，我有設計圖，我交給他模具，他純粹組裝，我這個款式，只能
      配合這一套，他完全不需要加裝（法官問：八十八年八月間你有發包給被告做
      的就是法庭上這張椅子嗎？）。」等語明確。
（三）前開椅子之輪廓模具本身的弧度是可以去交換的，每一套椅子的形狀會不一樣
      ，由於設計圖是平面圖，椅子本身是立體的，設計圖並沒有側面圖，看不出來
      有彎度。因為客戶要低背椅，所以椅背上彩虹的數量會因椅背之高低而有不同
      ，業據證人乙○○到庭結證明確，是以公訴人以證人乙○○所提之設計圖數量
      及弧度有不同，即認定證人乙○○所提之證詞不可採，並據以推論證人係接受
      被告交付之模具，即有誤會。
（四）再參以案外人哈林公司確係於八十八年一月二十三日收受印度ＳＵＰＲＥＭＥ
      公司訂貨之傳真資料，該傳真資料包括一張含彩虹椅背圖形之設計圖，同年七
      月二十三日確認訂單，又系爭貨品係於八十九年一月二十六日報關，有哈林公
      司會計小姐甲○○提出之出口報單、產物保險證明書、產地證明書、相片及訂
      貨傳真資料附卷可憑，並經證人甲○○到庭結證明確，而告訴人於八十八年八
      月二十四日聲請保全證據，並由本院法官於八十八年十月一日到場保全證據，
      業據本院調閱本院八十八年度聲字第九四八號保全證據之全案卷證資料可憑，
      則該貨品於八十八年一月下單，七月確認，十月交付予被告組裝模具，次年一
      月報關，時間上並無不符之處，是以證人甲○○之證詞亦堪採信。
（五）再保全證據內所示之椅子及模具均非來自於達揚公司，業據證人丙○○到庭結
      證明確，則告訴人以前開保全之證據，認定被告係將告訴人所交付之粗胚模具
      交付予達揚公司，即有誤會，再則達揚公司交付被告組裝之模具，所制成之成
      品亦與告訴人交付被告組裝之模具類似，業據告訴人指訴歷歷，惟該模具係達
      揚公司接受來自於印度ＣＥＬＬＯ公司之訂單所製作，業據證人丙○○到庭結
      證明確，參以本件告訴人所指遭仿之模具圖樣，並非享有新式樣專利之圖樣，
      業經告訴人自承在卷，再參以印度係開發中之國家，印度客戶（本案告訴人之
      訂單來自於印度ＮＩＬＫＡＭＡＬ公司，哈林公司之訂單來自於印度ＳＵＰＲ
      ＥＭＥ公司，達揚公司之訂單來自於印度ＣＥＬＬＯ公司）所提出之設計圖樣
      本身自有可能出自於拷貝、抄襲，是以告訴人在被告處扣得椅背類似之模具，
      尚無從認定係被告違背契約約定，將源晟公司所交付之粗胚模具之成品私自交
      與訴外人哈林及達揚等公司。此外復查無其他積極證據足以認定被告私下交付
      源晟公司所交付之粗胚模具，被告犯罪即屬不能證明，依法應為無罪之諭知。
據上論斷，依刑事訴訟法第三百零一條第一項，判決如主文。
中    華    民    國      九十      年       十二      月       六      日
                              臺灣臺中地方法院刑事第二庭
                                    法  官  陳 如 玲
右正本證明與原本無異。
如不服本判決，應於判決送達後十日內向本院提出上訴狀，上訴於臺灣高等法院臺中
分院( 須附繕本 )。
                                    書記官
中    華    民    國      九十      年       十二      月     十一      日


司法院資訊處製作；財團法人民間司法改革基金會備份。
